【裁判字號】    94,上更(一),454
【裁判日期】    951219
【裁判案由】    偽造文書等
【裁判全文】
臺灣高等法院刑事判決             94年度上更(一)字第454號
上  訴  人
即  被  告    丁○○
           (原名曾銀貞)
選任辯護人    劉錦隆律師
上列上訴人因偽造文書等案件，不服臺灣臺北地方法院八十九年
度自字第五三號，中華民國九十年十二月十三日第一審判決，提
起上訴，經判決後，最高法院發回更審，本院判決如下：
    主  文
原判決撤銷。
丁○○共同連續行使偽造私文書，足以生損害於他人，處有期徒
刑捌月。
丑○○自訴丁○○部分，自訴不受理。
    事  實
一、丁○○（原名曾銀貞）與己○○（通緝中）於民國八十五年
    十一月五日，及八十七年三月二十日，共同擔任會首，招集
    如附表一所示之二互助會，前開二互助會均採內標制，即約
    定活會會員每期須繳交各互助會會金扣除標金後之會款予會
    首，再轉交予得標人，詎丁○○與己○○二人竟基於意圖為
    自己不法所有之概括犯意聯絡，連續於附表二所示之時、地
    ，利用投標時活會會員未全數實際到場投標之機會，以附表
    二犯罪方法欄所示之方式，向到場會員偽稱係受未到場會員
    之委託投標，而連續以偽造之標單，置與其他到場競標會員
    之標單一同競標，而行使該偽造標單，足以生損害於如附表
    二各該編號所示之冒標會員及其他活會會員，嗣並以各該冒
    標會員名義之詐術，向所有活會會員（含被冒標者）收取會
    款，各詐得如附表二詐得金額欄所示之金額。嗣至八十八年
    三月五日丁○○、己○○二人因週轉不靈，對前開二會及己○○自任會首之其他合會均宣佈停會，經各會員互相核對結
    果，始知冒標情事。
二、被告丁○○部分，經自訴人辛○○、癸○○、子○○、寅○○、壬○○、乙○○、丑○○提起自訴。
    理  由
壹、有罪部分：
一、訊據上訴人即被告丁○○固坦承於前開時地，與己○○共同
    擔任會首，召開附表一所示之二互助會之事實，惟矢口否認
    其有冒標前揭犯行，辯稱：互助會雖係採雙會首制，然各自
    召集會員，各自負責，遭冒標者均係己○○之會員，與其無
    涉，至會單是事後己○○告知何人得標，其即據以記載在會
    單上，且其亦無虛列人頭會員，或冒用會員名義標會，自訴
    人所提與其登載得標會員與被告登載不同之會單，亦與其他
    自訴人登載不同，應係隨意填寫，不足為被告冒標之事証各
    云云。
二、經查，
    （一）本案附表二編號１至４互助會（即附表一二萬元之互
          助會）之冒標：
    （１）至八十八年三月五日倒會時，應只餘六會活會，然實
          尚有十會活會未標，此經活會會員乙○○、辛○○、
          癸○○、劉人豪、子○○、劉金桂、(劉)楊貴妹、(
          趙)林月珠、吳秀英、丙○○先後到庭証述均尚為活
          會（參見原審二卷第39、115頁、本院165、168頁審
          理筆錄）無訛，並有証人庚○○、被告及己○○三方
          各自填載之會單三件在卷可按，是自訴人指訴此互助
          會確有四會遭冒標，可堪確認。
    （２）揆諸會首冒標互助會，均係以未到場之會員名義佯稱
          寄標並宣示得標，致到場之會員，誤以會首所宣示之
          會員得標，然會首嗣向其他會員收取會款時，當對被
          冒標者或其熟識之親友謊稱他人得標，方得以欺瞞，
          是有冒標情事之互助會，即會產生各會員經告知之得
          標會員至少有二以上之不同版本。是對會首實際冒標
          之對象，自應以現場偽造之標單及宣示者為主，至各
          會員得知或登載不同，僅係會首詐取會款之說詞，合
          先敘明。乃本件互助會，依均有至現場之自訴人林芳
          如及証人庚○○一致之指証，遭冒標者應如附表二編
          號１至４所示之四人，因會首當場宣示後，庚○○依
          言記載，且與被告亦自承乙○○及庚○○均有到場投
          標情事相符，參以各該次三方登記得標者雖不同，但
          三方所記載之標金均相一致，是足認庚○○所記確是
          該次得標之記載無誤，並為可採。至二會首即被告或
          己○○於其會單上記載之得標人，僅係為取信他會員
          所為，揆諸前揭說明，則非必為其冒標之對象，況二
          人同任會首，對同一互助會，竟有不同得標會員之記
          載，益足認渠二人記載與事實不符；或自訴人依被告
          會單之記載，認即係冒標「劉人豪」、「癸○○」、
          「劉金桂」、「子○○」四人，如前所述，亦不足採
          為冒標者之認定，均附此說明。
    （３）被告先於原審均辯稱開標時其未到場，然與自訴人乙○○及証人庚○○指証不符，甚且同案被告己○○亦
          供承：此二互助會開標，二會首均有到場不符（參見
          台北地方法院九十三年度自緝字第五三卷第23頁訊問
          筆錄）。另自訴人乙○○及証人庚○○均指証稱：渠
          二人於該二會之標會時點，均有到場投標、見証，且
          被告與己○○並均有到場開標，另於附表二之時地，
          被告與己○○均有對在場會員宣告各該得標者，並於
          附表二編號３，即八十八年一月五日當天，被告與己○○因開標時有一男士進入投標，致標單與活會數不
          符，即要求庚○○抽回一張標單，經庚○○詢問，己○○當場承認冒標二會，被告承認冒標一會，二人保
          証即為賠付冒標金額，方未報警舉發一節，亦經在場
          証人庚○○、賴秀娥及自訴人乙○○証述一致（參見
          原審卷一第117頁）。被告嗣辯稱：是日其有稱標一
          會，但係借標陳阿連一會，非謂冒標云云。然當場係
          因標單比活會數多，顯有冒標情事，會員在詢問究有
          幾會遭冒標，依當場情境，焉有答非所問？況被告所
          稱其係於八十七年八月五日借標陳阿連一會，已與乙○○及庚○○証稱，陳阿連八十七年八月五日當天係
          親自以五千六百元標取不符 (參見原審二卷第120）
          ，另陳阿連雖亦到庭証稱有借標情事，然於同日庭期
          對借標時間，先稱係會快結束時，可能是廿幾會時借
          標 (參見同上卷第118頁第10行)，後稱借標後繳了十
          幾、廿幾會才倒會（參見同上卷第120頁第2行），前
          後矛盾，顯係迴護被告之詞，要無足採，是被告於八
          十八年一月五日即已坦承有冒標情事，應可採認。又
          八十八年一月五日之得標人，被告稱是其得標，然又
          稱標單上寫子○○是己○○告知（ 參見原審一卷第
          118頁第6至9行)，何以自己得標，仍依己○○所稱註
          記子○○得標？嗣經當日在場之自訴人乙○○及証人
          庚○○一致証稱與原宣布丙○○得標不符時，又改稱
          ：因會單上胡雅菁在丙○○隔壁，所以誤將丙○○登
          記為死會，事實上，死會是胡雅菁，丙○○是活會（
          參見原審二卷第115頁第7、8行)。然若如被告所言為
          胡雅菁之誤記，又何以其自己會單非記丙○○而為子
          ○○？是所辯前後不一，且如附表二編號１至４所示
          ，何以被告會單上自行記載之劉人豪、癸○○、壬○○、子○○復均為活會？被告亦無法自圓其說，是該
          四次開標，均係冒標，致有登記不符，亦堪認定，所
          辯借標、誤記或未冒標云云，均係飾卸之詞，要無足
          採。
    （二）本案附表二編號５、６互助會（即附表一編號２三萬
          元之互助會）之冒標：
    （１）附表一編號２所示互助會，於停會時死會會員有十三
          名，應剩二十二名活會會員，但實際上活會未標者竟
          有二十四名，業經證人即該會之活會會員林雪蓮、庚○○、辛○○、王富美、乙○○、樊淑華、陳阿連、
          劉圓來、劉立仁（會單名字為劉易承）、林月珠、吳
          秀英（見原審九十年十月廿四日訊問筆錄）、寅○○
          、劉人豪、賴秀娥（見原審九十年九月十四日訊問筆
          錄）、趙榮傑、江黎玉、楊蘭香（見原審九十年十一
          月十六日審理筆錄）證述甚詳，此外，復有証人楊繕
          綺、被告雙方各自填載之會單二件在卷可按，故該互
          助會亦有二會遭冒標之事實，亦堪認定。
    （２）自訴人乙○○及証人庚○○均証陳八十七年十月廿日
          當日是會首填具楊小姐之標單，開標後並宣示楊小姐
          得標一致，而被告之會單則填具為自訴人乙○○得標
          ，並辯稱：確係乙○○得標云云。經查，乙○○稱該
          會其有二會，均屬活會，如若於八十七年十月廿日已
          得標一會，則何以事後每次均仍得以投標二會，且並
          均僅匯予活會款項，核與庚○○証稱自訴人嗣確仍投
          二會單競標相符，並有匯款單據影本在可卷可按（參
          見原審卷二第137頁），足証乙○○確仍為活會。至
          會首投標單競標之楊小姐即楊蘭香，嗣亦到庭証稱其
          仍為活會（參見同上卷第169頁筆錄），是該日亦係
          會首冒標，可堪認定。
    （３）至八十八年一月廿日之競標，自訴人乙○○及証人庚○○指証是日會首當場宣告代為競標之寅○○得標，
          被告亦稱是寅○○得標，雙方會單並均記載寅○○得
          標，惟寅○○到院証稱：其未託會首競標，亦未取得
          會款，仍為活會等語。是該會亦係會首冒標，事証明
          確。
三、本件二互助會係採雙會首制，且係被告與己○○共有一會，
    會員雖各別招集，然仍應對全部會員負連帶責任，退一步言
    ，如若己○○有冒標情事，被告自招之會員亦同遭受詐而有
    損害，是要無從推卸係僅對各自會員負責，故衡諸社會常情
    ，即無縱縱知己○○有冒標，亦與其無關之理。況如前所述
    ，二會首於各次標會時均到場主持開標，則何人得標，在場
    均已了然，被告辯稱依己○○指示填具得標會員，何以其既
    未予舉發、制止？復仍配合填載？況於八十八年一月五日競
    標時，經會員當場發覺投標單多活會數三張時，証人庚○○
    更証稱係被告及己○○二人要其撤回投標單，顯二人均知有
    冒標情事，則二人對系爭二會之冒標，當係互有犯意聯絡及
    行為分擔，足堪認定。被告因己○○通緝未到案，即推卸係
    己○○一人所為云云，即無足採。另於競標時，有時有寫名
    字、有時則無一節，亦據被告、自訴人乙○○、証人庚○○
    均供証相符，則自訴人乙○○及証人庚○○指証於附表二編
    號２、５、６均有填載姓名一致，亦堪採認。是本案事証已
    臻明確，被告犯行，洵堪認定，自應依法論科。
四、按被告於標單上偽造被害人名義參與競標，標單上雖未書明
    「標單」二字，然依我國民間互助會之習慣，足以為表示其
    上之文字即為出標人，依刑法第二百二十條第一項之規定，
    係以私文書論之文書。又被告行為後，刑法業於九十四年一
    月七日修正公布，九十五年七月一日施行，按刑法第二條第
    一項規定：「行為後法律有變更者，適用行為時之法律。但
    行為後之法律有利於行為人者，適用最有利於行為之法律」
    。乃被告行為後，新法業已刪除刑法第五十六條連續犯及第
    五十五條有關牽連犯之規定，此刪除雖非犯罪構成要件之變
    更，但顯已影響行為人之法律僅從一罪或數罪處斷之效果，
    自屬法律有變更，依新法第二條第一項規定，比較新、舊法
    結果，仍應適用較有利於被告之行為時法即舊法論以連續犯
    （最高法院95年度第8次刑事庭會議決議參照）。 是被告所
    為，核係犯刑法第二百十六條、第二百二十條第一項、第二
    百十條之行使偽造準私文書罪及第三百三十九條第一項之詐
    欺取財罪。被告所犯行使偽造準私文書罪及詐欺取財罪，與
    己○○有犯意聯絡及行為分擔，均為共同正犯。渠二人在附
    表二編號２、５、６之互助會之標單上偽造活會會員「劉圓
    妹、「楊小姐」及「寅○○」之署押，為偽造標單之部分行
    為；而偽造標單之低度行為，復為持以行使競標之高度行為
    所吸收，均不另論罪。惟被告先後多次行使偽造準私文書及
    詐欺取財犯行，均各係時間緊接，構成要件相同，顯係基於
    概括犯意為之，應各依修正前刑法連續犯之規定論以一罪，
    並加重其刑。又所為冒標後詐騙會款，使當次被冒標人及其
    餘活會會員因此陷於錯誤而交付活會會款之行為，係一行為
    而侵害數法益，觸犯數個詐欺取財罪名，應依想像競合關係
    ，僅從一詐欺取財罪論處，至所犯上開二罪，則有方法目的
    之牽連關係，應依修正前刑法第五十五條規定從一重之行使
    偽造準私文書罪論處。
五、原審據以論罪科刑，固非無據。惟查：(一)本件對被告為冒
    標之犯罪時、地及所冒之人、詐得會款數額，均付之闕如，
    ，原判決僅泛稱各有四會及二會被冒標，均有未盡調查能事
    之嫌。（二）對被告冒標時，究有無偽造會員署押，亦未調
    查、說明，而未論及偽造署押相關事証、法條，亦有未洽。
    （三）對自訴人丑○○，如後所述，未為部分不受理之諭知
    有誤；（四）另自訴人甲○○○、卯○○、張秀鳳，均未自
    訴被告丁○○，而係自訴被告己○○之其他互助會，此觀之
    自訴狀記載明確，原審因被告己○○通緝未到案，先為被告
    丁○○之部分判決，然仍將非被害人之該三自訴人亦列於
    本件判決書之當事人欄，併為判決，顯然有誤。是被告上訴
    否認犯罪固無理由，惟原判決既有可議，仍應由本院予以撤
    銷改判。爰審酌被告利用活會會員非全部到場投標之機會與
    己○○共同冒標會款之手段、方法、所得、及嗣為倒會，致
    活會會員追償困難，犯後復否認犯行，毫無悔意、且尚均未
    與被害人和解、態度不佳等一切情狀，原應從重量刑，然因
    本案係被告上訴，無從諭知較原審為重之刑，乃量處與原審
    同如主文第二項所示之刑，以示懲儆。末查，偽造之標單雖
    未扣案，被告亦稱投標後已丟棄，且查無其他積極事証足認
    標單尚存，乃不為沒收之諭知，其中偽造之署押，亦失所附
    麗，無從沒收，附此敘明。
貳、不另為無罪部分：
一、自訴意旨另以：被告明知劉圓來、賴靜華、賴治世、劉建堪
    、劉素貞等人並未參加互助會，竟於附表編號一之互助會單
    上，虛列劉圓來、賴靜華、賴治世等人為會員，於附表編號
    二之互助會單上，虛列劉建堪、劉素貞等人為會員，並以渠
    等名義標得會款，使其餘活會會員誤信劉圓來等人確實加入
    上開二互助會，並陷於錯誤如數交付會款，因認被告此部分
    亦涉有刑法第三百三十九條第一項之詐欺取財罪嫌等語。
二、惟按犯罪事實應依證據認定之，無證據不得推定其犯罪事實
    。又不能證明被告犯罪者，應諭知無罪之判決，刑事訴訟法
    第一百五十四條、第三百零一條第一項分別定有明文。所謂
    認定犯罪事實之證據，係指足以認定被告確有犯罪行為之積
    極證據而言，該項證據自須適合於被告犯罪事實認定，始得
    採為斷罪資料，如未能發現相當證據，或證據不足以證明，
    自不能以推測或擬制之方法，為裁判基礎。最高法院二十九
    年度上字第三一○五號、四十年台上字第八六號判例可資參
    照
三、本件自訴人認被告涉有右揭犯行，無非係以劉圓來、賴靜華
    、賴治世無法提出繳交會款之證明，且劉圓來所述之得標日
    期與標單上所載不同，賴靜華證稱於會期中並無其他工作，
    如何以自己名義及劉建堪名義加入之互助會？劉素貞證稱本
    來要加入互助會後來由被告承接，但劉素貞對於所繳之二次
    會款及被告返還之金額方式與被告所述不同云云，為其所憑
    之論據。訊據被告丁○○堅決否認有虛列會員詐欺取財之犯
    行，辯稱：劉圓來等人確實有加入互助會並依約定繳交會款
    等語，經查：證人劉圓來、賴靜華、賴治世均到庭證稱：其
    確實分別有加入如附表所示之互助會，且亦有按時繳交會款
    並標得會款等語（見原審一卷第180至183頁，原審二卷第43
    至48頁，九十年三月九日、九月十四日訊問筆錄），證人劉
    素貞證稱：其本來同意跟會，但交了二期會款後因嫌麻煩就
    讓給丁○○等語（見原審二卷第45頁，九十年九月十四日訊
    問筆錄），雖上開證人均無法提出繳交會款予被告之證明，
    對於如何繳交會款、資金來源、何時得標、以多少錢得標等
    細節，所述亦有些許不同，被告亦無法提出給付死會會款給
    上開證人之證明，然被告在被判罪確定之前，應被推定為無
    罪，且被告並無自證無罪之義務，此為刑事訴訟之基本原則
    。本件合會之成立日期分別為八十五年及八十七年間，距今
    已有三至五年之久，對於何時得標、標得多少等細節，並非
    日常生活之重要事項，況一般人亦非僅參加一互助會，此細
    節自非證人記憶可及，又繳交會款之方式常因每月資金狀況
    不同而有所不同，以現金、匯款或是與會首之債務抵銷等方
    式給付，均有可能，經原審函查被告之帳戶往來資料（原審
    二卷第29九頁及外放），除了極少數的會員外，絕大部分亦
    無匯款記錄，準此以言，豈非其餘會員亦為人頭會員？又自
    訴人另以賴靜華既無工作如何給付會款、賴治世當時僅是高
    中生如何每月繳交五萬元會款，而認渠等為人頭會員，然自
    訴人既無法提出任何資料證明上開證人之資力狀況絕對無法
    負擔會款，自難僅以上開證人為被告之親友等臆測之詞推論
    渠等為被告虛列之人頭會員。此外，復查無其他積極證據足
    證被告有自訴人所指該部分之犯行，惟自訴人認此部份與前
    揭論罪科刑部分，有連續犯裁判上一罪關係，爰不另為無罪
    之諭知。
、不受理部分：
一、按「犯罪之被害人得提起自訴」；又「不得提起自訴而提起
    者，應諭知不受理之判決。」刑事訴訟法第三百十九條第一
    項前段、第三百三十四條分別定有明文。
二、經查，本件自訴人丑○○就本件附表一之二合會，自訴被告
    丁○○與己○○共同詐欺、偽造文書，然查其於被告於附表
    二之時地為冒標詐欺時，業已為死會會員，其子劉人豪名義
    方為活會會員，是自非本案之被害人，則其對被告丁○○部
    分自訴之提起，揆諸前揭規定說明，即非適法，應為不受理
    之諭知。
三、至本件自訴案件，自訴人丑○○除自訴被告丁○○與己○○
    系爭同任會首之二互助會外，亦自訴被己○○及其子游志明
    自任會首之其他互助會，然因游姓母子均通緝尚未到案，是
    該部分自訴尚繫屬於原審法院，並附此說明。
據上論斷，應依刑事訴訟法第三百六十九條第一項前段、第三百
六十四條、第三百四十三條、第三百三十四條、第二百九十九條
第一項前段，刑法第二百十六條、第二百二十條第一項、第二百
十條、第三百三十九條第一項，修正前第五十六條、第五十五條
，罰金罰鍰提高標準條例第一條前段，判決如主文。
中    華    民    國   九十五   年   十二   月  十九  日
                  刑事第十四庭審判長法  官  蘇隆惠
                                    法  官  林秀鳳
                                    法  官  陳玉雲
以上正本證明與原本無異。
如不服本判決，應於收受送達後十日內向本院提出上訴書狀，其
未敘述上訴之理由者並得於提起上訴後十日內向本院補提理由書
（均須按他造當事人之人數附繕本）。
                                    書記官  陳思云
中    華    民    國    95    年    12    月    20    日
附錄：本案論罪科刑法條全文
中華民國刑法第216條（行使偽造變造或登載不實之文書罪）
行使第 210 條至第 215 條之文書者，依偽造、變造文書或登載
不實事項或使登載不實事項之規定處斷。
中華民國刑法第220條第一項（準文書）
在紙上或物品上之文字、符號、圖畫、照像，依習慣或特約，足
以為表示其用意之證明者，關於本章及本章以外各罪，以文書論
。
中華民國刑法第210條（偽造變造私文書罪）
偽造、變造私文書，足以生損害於公眾或他人者，處 5 年以下有
期徒刑。
中華民國刑法第339條第一項（普通詐欺罪）
意圖為自己或第三人不法之所有，以詐術使人將本人或第三人之物交付者
，處 5 年以下有期徒刑、拘役或科或併科 1 千元以下罰金。
 附表一：
┌──┬───┬────┬─────┬────┬──────┐
│編號│ 會金 │會  期  │會員人數  │開標日  │開標地點    │
│    │      │        │(不含會首)│        │            │
├──┼───┼────┼─────┼────┼──────┤
│ 1  │二萬元│85年11月│35會      │每月5日 │台北市光復南│
│    │      │5日至88 │          │        │路692巷2號1 │
│    │      │年9月5日│          │        │樓          │
├──┼───┼────┼─────┼────┼──────┤
│ 2  │三萬元│87年3月 │34會      │每月20日│台北市○○街│
│    │      │20日至89│          │        │19巷6弄9號  │
│    │      │年12月20│          │        │1樓         │
│    │      │日      │          │        │            │
└──┴───┴────┴─────┴────┴──────┘
附表二：
┌──┬────┬───┬──────┬────────┬────┐
│編號│ 時 間  │地 點 │ 冒標方式   │  詐得會款      │備註    │
├──┼────┼───┼──────┼────────┼────┤
│ 1  │86年9月 │附表一│於標單上僅寫│(20,000-4,000)×│活會會員│
│    │5 日    │編號1 │標金4000元，│(35-10)         │計算方式│
│    │(第11會)│      │得標後，宣稱│=400,000        │為全部會│
│    │        │      │係戊○○得標│                │員扣除死│
│    │        │      │（被告會單則│                │會會員數│
│    │        │      │記劉人豪得標│                │（不含被│
│    │        │      │）          │                │冒標者）│
├──┼────┼───┼──────┼────────┼────┤
│ 2  │87年2月 │同上  │於標單上偽簽│(20,000-4,500)×│同上    │
│    │5日     │      │劉圓妹署押及│(35-14+1)       │但須加上│
│    │(第15會)│      │4500元標金，│=341,000        │上一位遭│
│    │        │      │得標（被告會│                │冒標實仍│
│    │        │      │單則記癸○○│                │為活會者│
│    │        │      │得標)       │                │        │
├──┼────┼───┼──────┼────────┼────┤
│ 3  │87年10月│ 同上 │於標單上僅寫│(20,000-5,300)×│同上    │
│    │5日     │      │標金5300元，│(35-22+2)       │加前二位│
│    │(第23會)│      │得標後，宣稱│=220,500        │被冒標實│
│    │        │      │係陳謝然得標│                │仍為活會│
│    │        │      │（被告會單則│                │者      │
│    │        │      │記壬○○得標│                │        │
│    │        │      │）          │                │        │
├──┼────┼───┼──────┼────────┼────┤
│ 4  │88年1月 │ 同上 │於標單上僅寫│(20,000-0000)× │同上    │
│    │5日     │      │標金6800元，│(35-25+3)       │加前三位│
│    │(第26會)│      │得標後，被告│=171,600        │被冒標實│
│    │        │      │宣稱是丙○○│                │仍為活會│
│    │        │      │得標（被告會│                │者      │
│    │        │      │單則記子○○│                │        │
│    │        │      │得標）      │                │        │
├──┼────┼───┼──────┼────────┼────┤
│ 5  │87年10月│附表一│於標單上偽簽│(30,000-8,800)×│同上    │
│    │20日    │編號2 │楊小姐之署押│(34-7)          │（不含被│
│    │(第8會) │      │及標金8800元│=572,400        │冒標者）│
│    │        │      │得標（被告於│                │        │
│    │        │      │會單則記林芳│                │        │
│    │        │      │如得標）    │                │        │
├──┼────┼───┼──────┼────────┼────┤
│ 6  │88年1月 │同上  │於標單上偽簽│(30,000-8,300)×│同上    │
│    │20日    │      │來富之署押及│(34-10+1)       │但須加上│
│    │(第11會)│      │標金8300元得│=542,500        │前一位被│
│    │        │      │標（被告於會│                │冒標實為│
│    │        │      │單亦記寅○○│                │活會者  │
│    │        │      │得標）      │                │        │
└──┴────┴───┴──────┴────────┴────┘


司法院資訊處製作；財團法人民間司法改革基金會備份。
